Minutes et répertoires du notaire Victor LEVERT, 16 août 1805 - 19 juin 1829 (étude XXXVII)
Archives nationales
- Minutes de Victor LEVERT, 16 août 1805 - 19 juin 1829; MC/ET/XXXVII/189 - MC/ET/XXXVII/540
  - Inventaire Basset, procès-verbal d'enchères Paques. 1817, 26 mai - 1819, 28 juin, 26 mai 1817 - 28 juin 1819; MC/ET/XXXVII/533; registre
    - Inventaire après décès: Basset, Jean-Baptiste., 21 mai 1817; MC/ET/XXXVII/533
      MC/RE/XXXVII/26
      inventaire après décès; Basset, Jean-Baptiste
    - Procès-verbal d'enchères pour parvenir à la vente des biens à Menilmontant, commune de Belleville, canton de Pantin arrondissement de Saint-Denis, appartenant à Charles Pâques propriétaire et son épouse Marie Gonon demeurant bâtiment des 'Dames de Saint-Chaumont', rue Saint-Denis n° 374., 26 mai 1817 - 28 juin 1819; MC/ET/XXXVII/533
      Actes à la suite jusqu'au 28 juin 1819; plan de biens à Menilmontant.
      Précisions sur les lieux: Paris--Ménilmontant (quartier); Paris--Saint-Chaumont (couvent des Filles).
      acte de vente; cahier d'enchères; Belleville (ancienne commune); Pantin (Seine-Saint-Denis); Saint-Denis (rue); Ménilmontant (hameau); Dames de Saint-Chaumond (couvent des)
  - Dépôt de cinquante et une pièces concernant les époux Violet, an V - 1821. 1821, 11 octobre, 11 octobre 1821; MC/ET/XXXVII/534; registre
    - Dépôt le 11 octobre 1821 de cinquante et une pièces (an V - 1821) par François Georges Quoinat, étudiant en droit demeurant à Belleville concernant le biens de Jean Léonard Violet entrepreneur en bâtiment et son épouse Marie Anne Victoire Fondanèche demeurant à Paris rue des Deux Portes Saint-Sauveur, n° 26, 22 septembre 1796 - 11 octobre 1821; MC/ET/XXXVII/534
      dépôt de pièces; Belleville (ancienne commune); Deux-Portes-Saint-Sauveur (rue des); Violet, Jean Léonard; Quoinat, François Georges; Fondanèche, Marie Anne Victoire; chef d'entreprise; étudiant
  - Succession Mallet, adjudication Dory. 1821, 5 novembre - 1821, 23 décembre, 5 novembre 1821 - 23 décembre 1821; MC/ET/XXXVII/535; registre
    - Dépôt et partage sous seing privé des successions Etienne Edme Mallet sous chef de la direction générale des ponts et chaussée du ministère de l'intérieur et de Jeanne Louise Chateau son épouse demeurant rue Guénégaud, n°13, entre François de Paule Mallet substitut de procureur général demeurant rue des Écouffes, n°5 et autres., 5 novembre 1821 - 13 novembre 1821; MC/ET/XXXVII/535
      Actes à la suite jusqu'au 13 novembre 1821.
      Précisions sur les fonctions: substitut du procureur général; sous-chef au ministère de l'Intérieur.
      partage; Guénégaud (rue); Mallet, Etienne Edme; Mallet, François de Paule; Chateau, Jeanne Louise; Mallet, Jeanne Louise; magistrat; fonctionnaire
    - Procés-verbal et adjudication à la requête du mandataire de Jean Baptiste Dory cultivateur et de Marie Geneviève Couteux demeurant rue du Faubourg Saint-Martin, n° 235 et autres concernant des biens à Romainville, 23 décembre 1821 - 12 avril 1824; MC/ET/XXXVII/535
      Actes à la suite jusqu'au 12 avril 1824.
      acte de vente; Romainville (Seine-Saint-Denis); Faubourg-Saint-Martin (rue du); Dory, Jean Baptiste; Couteux, Marie Geneviève; agriculteur
  - Adjudication des biens de successions. 1824, 1er février, 1er février 1824; MC/ET/XXXVII/536; registre
    A signaler: succession Pottier.
    - Dépôt de l'enchère des biens de Jean Marie Ambroise Pottier aîné, employé à la poste et François Gabriel Pottier aussi employé à la poste aux profit de divers, divisés en quarante cinq lots à Belleville, Pré-Saint-Gervais, Bagnolet, Charonne, et Paris par Augustin Versine demeurant rue Montmartre, n° 39., 1er février 1824 - 19 octobre 1825; MC/ET/XXXVII/536
      Actes à la suite jusqu'au 19 octobre 1825, annexes de l'adjudication; transaction des partage.
      Procès-verbal partage des succession Pottier, Boudin (Mme veuve) et Bazard.
      cahier d'enchères; Belleville (ancienne commune); Charonne (ancienne commune); Montmartre (rue); Le Pré-Saint-Gervais (Seine-Saint-Denis); Bagnolet (Seine-Saint-Denis); Pottier, Jean Marie Ambroise; Pottier, François Gabriel; Versine, Augustin; fonctionnaire
  - Testament Marchese, veuve de Nangis.- Dépôt de pièces de la succession Vautier.- Quittances Collin. 1825, MC/ET/XXXVII/537; registre
    - Dépôt du testament de Marie Félicité Marchèse, veuve de Jacques Charles Tondu de Nangis, demeurant à Belleville, rue du Pré-Saint-Gervais., 16 février 1825 - 9 mai 1825; MC/ET/XXXVII/537
      Actes à la suite jusqu'au 9 mai 1825.
      Précisions sur les lieux: Belleville (ancienne commune) ;Belleville (ancienne commune)--Pré-Saint-Gervais (rue du)
      testament; Pré-Saint-Gervais (rue du); Belleville (ancienne commune); Tondu de Nangis, Jacques Charles; Marchèse, Marie Félicité
    - Dépôt de pièces pour la succession Charles Auguste Alexandre Vautier décédé à Chartres et la procuration de Marie Rose Richomme, majeur, demeurant à Chartres par Jean François Panvins employé, demeurant rue Montorgueil, n°53, 23 février 1825; MC/ET/XXXVII/537
      dépôt de pièces; Chartres (Eure-et-Loir); Montorgueil (rue); Vautier, Charles Auguste Alexandre; Panvins, Jean François; Richomme, Marie Rose
    - Quittance par divers, du prix d'une maison adjugé à Amadé Prince Charlemagne, Collin, épicier demeurant à Belleville rue de Paris., 25 mars 1825 - 5 août 1840; MC/ET/XXXVII/537
      Précisions sur les lieux: Belleville (ancienne commune); Belleville--Paris (rue de)
      partage; acte de vente; Belleville (ancienne commune); Collin, Amadé Prince Charlemagne
  - Vente par Sanguin à Violet et Letellier, quittances Tupigny, inventaire Virette. 1826, MC/ET/XXXVII/538; registre
    - Vente par Jean Claude Sanguin, jardinier et Marie Madeleine Aulin, demeurant à Vaugirard rue de Sèvre n°85, à Jean Léonard Violet propriétaire, demeurant rue d'Hauteville, n°48, et à Alphonse Antoine Aimé Letellier, une portion du terrain à Vaugirard, plaine de Grenelle, rue de Sèvre., 6 mars 1826 - 22 mai 1827; MC/ET/XXXVII/538
      Actes à la suite jusqu'au 22 mai 1827.
      Précisons sur les lieux: Vaugirard (ancienne commune)--Grenelle (plaine de).
      acte de vente; Vaugirard (ancienne commune); Hauteville (rue d'); Letellier, Alphonse Antoine Aimé; Sanguin, Jean Claude; Aulin, Marie Madeleine; Violet, Jean Léonard; jardinier
    - Inventaire après décès: Orième, Marie-Marguerite, Virette, François-Joseph (veuve)., 29 juillet 1826; MC/ET/XXXVII/538
      Attention: l'original de l'acte est manquant.
      inventaire après décès; Orième, Marie-Marguerite; Virette, François-Joseph
  - Dépôt d'enchères Hurey, dépôt d'enchères Varignot, procès-verbal succession veuve Grante. 1828, 11 février - 1828, 13 mars, 11 février 1828 - 13 mars 1828; MC/ET/XXXVII/539; registre
    - Dépôt d'enchères par Etienne Louis Hocmelle, aîné, avoué au tribunal, pour parvenir à la vente d'un terrain situé à Belleville, lieu dit Parc Saint-Fargeau, appartenant à Louis François Michel Hurey., 11 février 1828 - 18 juillet 1828; MC/ET/XXXVII/539
      Actes à la suite jusqu'au 18 juillet 1828.
      Précisions sur les lieux: Belleville (ancienne commune)--Parc Saint-Fargeau; Paris--Saint-Fargeau (quartier).
      MC/RE/XXXVII/30
      acte de vente; cahier d'enchères; Belleville (ancienne commune); Hocmelle, Etienne Louis; Hurey, Louis François Michel; avoué
    - Dépôt d'enchère pour parvenir à la vente des biens à Belleville et Ménilmontant par Nicolas Jean Alexandre Varignot, tourneur en cuivre demeurant rue des Orfèvres, n° 30., 3 mars 1828 - 24 avril 1830; MC/ET/XXXVII/539
      Actes à la suite jusqu'au 24 avril 1830, adjudication définitive au profit Louis François Michel Hervy.
      Précisions sur les fonctions: tourneur en cuivre.
      Précisions sur les lieux: Ménilmontant (quartier)
      acte de vente; cahier d'enchères; Belleville (ancienne commune); Orfèvres (rue des); Varignot, Nicolas Jean Alexandre; Hervy, Louis François Michel; tourneur; forgeron
    - Procès-verbal pour parvenir à la vente des biens dus aux difficultés survenue entre les héritiers de Marie Madeleine Alleur ou Alleuve épouse en premières noces de Jean Romain Collet, en secondes noces de Pierre François Grante, ancien ébéniste, demeurant boulevard du Temple du n° 37., 13 août 1828 - 24 avril 1830; MC/ET/XXXVII/539
      Actes à la suite jusqu'au 24 avril 1830
      procès-verbal; partage; Temple (boulevard du); Grante, Pierre François; Collet, Jean Romain; Alleur, Marie Madeleine; Alleuve, Marie Madeleine; ébéniste
  - Dépôt d'enchères Gorju. 1829, 9 mai, 9 mai 1829; MC/ET/XXXVII/540; registre
    - Dépôt d'enchères par Augustin Jacques Delacourtie avoué demeurant rue des Jeûneurs, n° 3 pour de biens appartenant à Geneviève Baron veuve de Louis Marie François Gorju, fermières à Belleville rue de Paris, n°138 [rue de Belleville], 9 mai 1829 - 20 février 1830; MC/ET/XXXVII/540
      Actes à la suite jusqu'au 20 février 1830.
      Précisions sur les lieux: Belleville (ancienne commune)--Paris (rue de).
      cahier d'enchères; Jeûneurs (rue des); Belleville (ancienne commune); Belleville (rue de); Delacourtie, Augustin Jacques; Baron, Geneviève; Gorju, Louis Marie François; Gorju, Geneviève; avoué; administrateur; agriculteur
- Répertoire(s) de Victor LEVERT, 23 avril 1792 - 5 mars 1835; MC/RE/XXXVII/20 - MC/RE/XXXVII/30
  - Répertoire. 1792, 23 avril - 1835, 5 mars, 23 avril 1792 - 5 mars 1835; MC/RE/XXXVII/20
    Répertoire des notaires Pierre Rouveau (23 avril 1792-6 prairial an XIII (26 mai 1805), Victor Levert (27 fructidor an XIII (14 septembre 1805)-19 février 1829), François Dupressoir (29 octobre 1829 au 5 mars 1835).
    Listes chronologiques de testaments.
    Informations concernant le classement et la cotation:
    Le niveau inférieur de description, quand il existe, correspond aux mentions d'actes contenues dans le répertoire. Parmi celles-ci, certaines peuvent y être décrites, de manière plus ou moins détaillée. Pour consulter l'acte proprement dit, il convient de rechercher la cote au niveau des articles (registre ou liasse) des minutes du notaire (cote de type 'MC/ET').
  - Table alphabétique par client. an XIII, fructidor - 1813, 1er fructidor an XIII (19 août 1805) - 1813; MC/RE/XXXVII/21
    Lettres A à L.
  - Table alphabétique par client. an XIII, fructidor - 1813, 1er fructidor an XIII (19 août 1805) - 1813; MC/RE/XXXVII/22
    Lettres M à Z.
  - Répertoire. an XIII, fructidor - 1811, 30 mai, 1er fructidor an XIII (19 août 1805) - 30 mai 1811; MC/RE/XXXVII/24
    - Inventaire après décès: Souchet, Louis-Isidore. cultivateur. Bagnolet, Orangerie.-, 29 thermidor an XIII (17 août 1805) - 17 août 1805
      La mention de cet acte dans le répertoire MC/RE/XXXVII/19 a été rayée.
      Informations concernant le classement et la cotation du document:
      Attention: la cote de répertoire (de type 'MC/RE') ne permet pas de consulter la minute de l'acte. ll convient de rechercher la cote de la minute (de type 'MC/ET') au niveau des articles (registre ou liasse) de minutes du notaire.
      L'accès aux images numérisées des pages du répertoire se fait au niveau de description supérieur (' Répertoire du notaire '), rubrique ' Consulter les archives numérisées associées'.
      inventaire après décès; Bagnolet (Seine-Saint-Denis); Souchet, Louis-Isidore; agriculteur
    - Inventaire après décès: Legallois, Anne. Bordesoule, Marie (épouse). carrier. Pantin, Carrières (rue des)., 6 vendémiaire an XIV (28 septembre 1805) - 28 septembre 1805
      inventaire après décès; Pantin (Seine-Saint-Denis); Legallois, Anne; Bordesoule, Marie; carrier
    - Inventaire après décès: Verdier, Geneviève. Gagneau, Jacques (épouse). treillageur et marchand de vins. Parc (rue du), Belleville, Saint-Fargeau., 30 vendémiaire an XIV (22 octobre 1805) - 22 octobre 1805
      inventaire après décès; Belleville (ancienne commune); Parc (rue du); Verdier, Geneviève; Gagneau, Jacques; commerçant
    - Inventaire après décès: Deslandes, Jacques-Louis-François. La Villette, Notre-Dame (rue)., 18 brumaire an XIV (9 novembre 1805) - 9 novembre 1805
      inventaire après décès; La Villette (ancienne commune); Notre-Dame (rue); Deslandes, Jacques-Louis-François
    - Inventaire après décès: Renon, Marie-Geneviève. Ennegrave, Louis (veuve). La Villette, Grande rue, n° 39., 18 brumaire an XIV (9 novembre 1805) - 9 novembre 1805
      inventaire après décès; La Villette (ancienne commune); Villette (rue de la); Renon, Marie-Geneviève; Ennegrave, Louis
    - Inventaire après décès: Lemontier, Jacques. Villette (La), Notre-Dame (rue), n° 10., 21 brumaire an XIV (12 novembre 1805)
      inventaire après décès; La Villette (ancienne commune); Notre-Dame (rue); Lemontier, Jacques
    - Inventaire après décès: Dargent, Marie-Catherine. Houdart, Jean-François (épouse). cultivateur. Belleville (rue de)., 24 brumaire an XIV (15 novembre 1805) - 15 novembre 1805
      inventaire après décès; Belleville (rue de); Dargent, Marie-Catherine; Houdart, Jean-François; agriculteur
    - Inventaire après décès: Colas, Barthélemy-Marc. Belleville (rue de)., 28 brumaire an XIV (19 novembre 1805) - 19 novembre 1805
      inventaire après décès; Belleville (rue de); Colas, Barthélemy-Marc
    - Inventaire après décès: Loubert, Bernard. Faubourg-Saint-Denis (rue du)., 11 frimaire an XIV (2 décembre 1805) - 2 décembre 1805
      inventaire après décès; Faubourg-Saint-Denis (rue du); Loubert, Bernard
    - Inventaire après décès: Cornaz, Louis-David. Belleville., 6 janvier 1806
      inventaire après décès; Belleville (ancienne commune); Cornaz, Louis-David
    - Inventaire après décès: Lecouteux, Louis-François. cultivateur. Romainville., 11 janvier 1806
      inventaire après décès; Romainville (Seine-Saint-Denis); Lecouteux, Louis-François; agriculteur
    - Inventaire après décès: Thioust, Marie-Françoise. Videpied, Pierre-François-Hippolyte (épouse). Vins (marchand de). Charonne., 22 janvier 1806
      inventaire après décès; Charonne (ancienne commune); Thioust, Marie-Françoise; Videpied, Pierre-François-Hippolyte; commerçant
    - Inventaire après décès: Cochu, Marie-Madeleine-Elisabeth. Lezier, Charles-François (épouse). cultivateur et propriétaire. Asselin (rue). Le Pré-Saint-Gervais., 21 février 1806
      inventaire après décès; Le Pré-Saint-Gervais (Seine-Saint-Denis); Asselin (rue); Cochu, Marie-Madeleine-Elisabeth; Lezier, Charles-François; agriculteur
    - Inventaire après décès: Goret, André. et de Marie Anne Floho, sa veuve., 24 février 1806
      inventaire après décès; Goret, André; Floho, Marie Anne
    - Inventaire après décès: Souchet, Pierre-Marcel., 7 mars 1806
      inventaire après décès; Souchet, Pierre-Marcel
    - Inventaire après décès: Poisson, Philippe., 21 avril 1806
      inventaire après décès; Poisson, Philippe
    - Inventaire après décès: Quesnel Dutorp, Anne-Désirée-Eléonore., 9 mai 1806
      inventaire après décès; Quesnel Dutorp, Anne-Désirée-Eléonore
    - Inventaire après décès: Ligner, Elisabeth-Laurence. Savart, Nicolas-Guillaume (épouse). vigneron et propriétaire. Saint-Germain (rue), n° 17, Charonne., 24 mai 1806
      inventaire après décès; Charonne (ancienne commune); Saint-Germain (rue); Ligner, Elisabeth-Laurence; Savart, Nicolas-Guillaume; viticulteur
    - Inventaire après décès: Compère, Jeanne. Pivand, Hubert-Nicolas (épouse). employé au ministère des finances. Belleville (rue de), n° 284., 4 juin 1806
      inventaire après décès; Belleville (rue de); Compère, Jeanne; Pivand, Hubert-Nicolas; fonctionnaire
    - Inventaire après décès: Fournier, Pierre. Belleville (rue de)., 21 juin 1806
      inventaire après décès; Belleville (rue de); Fournier, Pierre
    - Inventaire après décès: Blanchet, Marie-Jeanne-Germaine. Fournier, Claude-Marie (épouse)., 21 juin 1806
      inventaire après décès; Blanchet, Marie-Jeanne-Germaine; Fournier, Claude-Marie
    - Inventaire après décès: Denizet, Catherine-Edmée. Silvy, Jean-Antoine (veuve)., 2 juillet 1806
      inventaire après décès; Denizet, Catherine-Edmée; Silvy, Jean-Antoine
    - Inventaire après décès: Leboeuf, Jeanne-Denis. Chevault, Jean-François (épouse)., 4 juillet 1806
      inventaire après décès; Leboeuf, Jeanne-Denis; Chevault, Jean-François
    - Inventaire après décès: Renon, René-Alexandre., 5 juillet 1806
      inventaire après décès; Renon, René-Alexandre
    - Inventaire après décès: Collemant, Jean-Louis., 6 août 1806
      inventaire après décès; Collemant, Jean-Louis
    - Inventaire après décès: Saint-Martin, Pierre., 8 août 1806
      inventaire après décès; Saint-Martin, Pierre
    - Inventaire après décès: Colmant, Marie-Marguerite. Anroux, Antoine-François (épouse)., 9 septembre 1806
      inventaire après décès; Colmant, Marie-Marguerite; Anroux, Antoine-François
    - Inventaire après décès: Bordier, Marie-Simone-Monique. Damour, Jacques-Nicolas (épouse). cultivateur. Rigoles (rue des), n° 239, Belleville., 2 octobre 1806
      inventaire après décès; Belleville (ancienne commune); Rigoles (rue des); Bordier, Marie-Simone-Monique; Damour, Jacques-Nicolas; agriculteur
    - Inventaire après décès: Prévost, Marie-Germain., 3 octobre 1806
      inventaire après décès; Prévost, Marie-Germain
    - Inventaire après décès: Faucheur, Marie-Marguerite-Geneviève. Porlier, Jean-Claude (épouse). cultivateur. Saint-Denis (rue), n° 55, Belleville., 4 novembre 1806
      inventaire après décès; Belleville (ancienne commune); Saint-Denis (rue); Faucheur, Marie-Marguerite-Geneviève; Porlier, Jean-Claude; agriculteur
    - Inventaire après décès: Duprier, Marie-Jacqueline. Demay, Jean-Guillaume-Zacharie (épouse). menuisier. Belleville (rue de)., 14 janvier 1807
      inventaire après décès; Belleville (rue de); Duprier, Marie-Jacqueline; Demay, Jean-Guillaume-Zacharie; menuisier
    - Inventaire après décès: Drony, Pétronille. Gressier, Henri-Louis (épouse). Bagnolet., 15 janvier 1807
      inventaire après décès; Bagnolet (Seine-Saint-Denis); Drony, Pétronille; Gressier, Henri-Louis
    - Inventaire après décès: Pigeon, Marguerite-Antoinette. Bordier, Michel (épouse). Belleville., 16 janvier 1807
      inventaire après décès; Belleville (ancienne commune); Pigeon, Marguerite-Antoinette; Bordier, Michel
    - Inventaire après décès: Demars, Jacques. Pantin., 7 février 1807
      inventaire après décès; Pantin (Seine-Saint-Denis); Demars, Jacques
    - Inventaire après décès: Chretien, Joseph. épicier. Saint-Germain (rue), Charonne., 20 mars 1807
      inventaire après décès; Charonne (ancienne commune); Saint-Germain (rue); Chretien, Joseph; commerçant
    - Inventaire après décès: Dargent, Marie-Suzanne. Lecouteux, Jacques-Claude (épouse). cultivateur. Romainville., 27 mars 1807
      inventaire après décès; Romainville (Seine-Saint-Denis); Dargent, Marie-Suzanne; Lecouteux, Jacques-Claude; agriculteur
    - Inventaire après décès: Martin, Antoine-Jacques. Belleville., 10 avril 1807
      inventaire après décès; Belleville (ancienne commune); Martin, Antoine-Jacques
    - Inventaire après décès: Quidet, Marie-Geneviève. Leroy, Antoine (veuve). Charonne., 17 avril 1807
      inventaire après décès; Charonne (ancienne commune); Quidet, Marie-Geneviève; Leroy, Antoine
    - Inventaire après décès: Clément, Marie. Legrand, Hilaire-Jacques-François-Henri-Louis (épouse). Vins (marchand de). Montreuil (boulevard de), Charonne (barrière de)., 26 mai 1807
      inventaire après décès; Charonne (barrière de); Montreuil (boulevard de); Clément, Marie; Legrand, Hilaire Jacques François Henri Louis; commerçant
    - Inventaire après décès: Paul, Etienne-Pierre. Charonne., 28 mai 1807
      inventaire après décès; Charonne (ancienne commune); Paul, Etienne-Pierre
    - Inventaire après décès: Gueny, Victoire-Nicole. Fromage, Théodore (épouse). plâtrier. Pantin., 8 juin 1807
      inventaire après décès; Pantin (Seine-Saint-Denis); Gueny, Victoire-Nicole; Fromage, Théodore; maçon
    - Inventaire après décès: Gaucher, Honorée-Geneviève. Crouslé, Louis-Barthélemy (épouse). inspecteur des vivres et des viandes du 6e corps d'armée. Belleville., 10 juin 1807
      inventaire après décès; Belleville (ancienne commune); Gaucher, Honorée-Geneviève; Crouslé, Louis-Barthélemy; inspecteur
    - Extrait collationé d'inventaire après décès reçu par Me Charpentier le 1er prairial an III, de Pierre Nicolas Baudin., 16 juin 1807
      Acte passé par-devant un notaire substituant:
      Me Charpentier (étude XXIV)
      inventaire après décès; Baudin, Pierre Nicolas
    - Inventaire après décès: Meunier, Marie-Madeleine. Jacquet, Bonaventure-Marie-François (épouse); Fauvel, Charles-Pierre (veuve). journalier. Charonne., 16 juin 1807
      inventaire après décès; Charonne (ancienne commune); Meunier, Marie-Madeleine; Jacquet, Bonaventure-Marie-François; Fauvel, Charles-Pierre; journalier
    - Inventaire après décès: Savart, Nicolas-Guillaume. Charonne., 23 juin 1807
      inventaire après décès; Charonne (ancienne commune); Savart, Nicolas-Guillaume
    - Inventaire après décès: Hubert, Jean-Marie. Belleville., 10 juillet 1807
      inventaire après décès; Belleville (ancienne commune); Hubert, Jean-Marie
    - Inventaire après décès: Dumont, Didière-Charlotte. Rabier, Gabriel-Louis (épouse). propriétaire. Chopinette (boulevard de la), n° 350, Belleville (barrière de)., 13 juillet 1807
      27 juin 1820, extrait collationné de l'inventaire, RE/XXIV/20.
      inventaire après décès; Belleville (ancienne commune); Chopinette (boulevard de la); Dumont, Didière-Charlotte; Rabier, Gabriel-Louis
    - Inventaire après décès: Damour, Jean-Guillaume. Belleville., 16 juillet 1807
      inventaire après décès; Belleville (ancienne commune); Damour, Jean-Guillaume
    - Inventaire après décès: Leforestier, Marie-Catherine. Lacroix, Jacques (épouse). rentier. Saint-Germain (rue), Charonne., 5 août 1807
      inventaire après décès; Charonne (ancienne commune); Saint-Germain (rue); Leforestier, Marie-Catherine; Lacroix, Jacques
    - Inventaire après décès: Heaucre, Anne-Adélaïde-Louise. Gennevois, Jean (veuve)., 26 septembre 1807
      inventaire après décès; Heaucre, Anne-Adélaïde-Louise; Gennevois, Jean
    - Inventaire après décès: Pottier, Ambroise-François. Belleville., 2 octobre 1807
      inventaire après décès; Belleville (ancienne commune); Pottier, Ambroise-François
    - Inventaire après décès: Bardou, Jean-Antoine. Pantin., 17 octobre 1807
      inventaire après décès; Pantin (Seine-Saint-Denis); Bardou, Jean-Antoine
    - Inventaire après décès: Denoyez, Gilles. Vins (ancien marchand de). Belleville (boulevard de)., 9 décembre 1807
      inventaire après décès; Belleville (boulevard de); Denoyez, Gilles; commerçant
    - Inventaire après décès: Lausard, Marie-Jeanne. Boniface, Nicolas (veuve). Belleville., 18 décembre 1807
      inventaire après décès; Belleville (ancienne commune); Lausard, Marie-Jeanne; Boniface, Nicolas
    - Inventaire après décès: Routier, Marie-Louise. Faguet, André (épouse). Pantin., 4 janvier 1808
      inventaire après décès; Pantin (Seine-Saint-Denis); Routier, Marie-Louise; Faguet, André
    - Inventaire après décès: Viat, Pierre-Gabriel. boulanger. Belleville., 15 janvier 1808
      inventaire après décès; Belleville (ancienne commune); Viat, Pierre-Gabriel; boulanger
    - Inventaire après décès de Augustin François Chevreau, et de Suzanne Françoise Jamet, son épouse, décédés à Bagnolet., 5 mars 1808
      inventaire après décès; Bagnolet (Seine-Saint-Denis); Chevreau, Augustin-François; Jamet, Suzanne-Françoise
    - Inventaire après décès: Rouveau, Antoine-Pierre. cultivateur. Pré-Saint-Gervais., 17 mars 1808
      inventaire après décès; Le Pré-Saint-Gervais (Seine-Saint-Denis); Rouveau, Antoine-Pierre; agriculteur